臺灣高等法院刑事判決
110年度上訴字第831號
上  訴  人  
即  被  告  張鎧麟


指定辯護人  本院公設辯護人陳德仁
上  訴  人  
即  被  告  陳峙豪


選任辯護人  楊偉毓律師
上列上訴人等即被告等因違反毒品危害防制條例案件，不服臺灣
新北地方法院109年度訴字第849號，中華民國109年11月23日第
一審判決（起訴案號：臺灣新北地方檢察署108年度偵字第32439
號、第32440號、第32441號），提起上訴，本院判決如下：
    主  文
上訴駁回。
    事  實
一、甲○○明知3,4-亞甲基雙氧甲基安非他命、1-苯基-2-(1-吡咯
    烷基)-1-戊酮係同條例第2條第2項第2款所列管之第二級毒
    品，未經許可不得非法持有，而氯乙基卡西酮、硝甲西泮、
    甲苯基乙基胺戊酮、4-甲基甲基卡西酮係同條例第2條第2項
    第3款所列管之第三級毒品，未經許可不得非法逾量持有，
    亦明知愷他命係毒品危害防制條例第2條第2項第3款所列之
    第三級毒品，未經許可不得販賣或非法逾量持有，仍分別為
    下列各該行為：
㈠甲○○基於持有第二級毒品、持有第三級毒品純質淨重達5公克以
  上之犯意，於民國108年2月初某日（即農曆年間某日），在其
  當時位於新北市○○區○○路000號6樓之居住處，向友人呂沅儒取
  得如附表一編號1、2所示含有第三級毒品成分之毒品咖啡包共
  963包（所含第三級毒品成分、驗前淨重、驗餘淨重及氯乙基
  卡西酮純質淨重均如附表一編號1、2所示）及含有如附表一編
  號3所示第二級毒品成分之毒品咖啡包1包、如附表一編號4所
  示第二級、第三級毒品成分之混和型毒品咖啡包1包（上開2包
  毒品咖啡包所含第二級、第三級毒品成分、驗前淨重、驗餘淨
  重各如附表一編號3、4所示）而持有之。
㈡甲○○另基於意圖營利販賣第三級毒品愷他命之犯意，持其所有
  如附表一編號6所示之行動電話做為聯絡工具，而以通訊軟體
  微信（即WeChat，下稱微信）、Facetime與購毒者聯繫。嗣乙
  ○○（所涉持有逾量第三級毒品犯行，詳後述)於108年6月27日7
  時36分許，持如附表一編號7所示之行動電話以微信與甲○○聯
  繫，並與甲○○談定以新臺幣（下同）160萬元之價格購買第三
  級毒品愷他命2公斤，雙方持續以微信及Facetime聯繫後，約
  定於同年7月8日13時45分至同日16時間某時許，在甲○○上址圓
  通路居處見面並以現金交易；乙○○即於同日14時15分許至甲○○
  上開圓通路居處，甲○○依約販賣並交付如附表一編號5所示之
  愷他命共11包予乙○○，雙方並約定待乙○○提領足額現金後，再
  支付毒品交易對價（乙○○尚未支付價金）。
㈢乙○○於同日14時30分許，攜帶上開甫購得如附表一編號5所示置
  於咖啡色手提袋內之愷他命11包，開啟甲○○上址圓通路118號6
  樓居處大門欲離去之際，經持臺灣臺北地方法院（下稱臺北地
  院）所核發之搜索票（108年度聲搜字第705號）而於屋外埋伏
  之員警當場逮捕，並扣得上開愷他命11包，甲○○見狀旋將大門
  關閉反鎖以阻止員警入內，並將其所有如附表一編號9、10所
  示之分裝袋及電子磅秤自上址居處廚房後方窗戶往外丟棄，員
  警見狀遂欲以強制力破門入屋，甲○○方開啟大門使員警進入上
  址居住處進行搜索，並扣得甲○○所有如附表一編號1至4、6所
  示之物及乙○○所有如附表一編號7所示之物，而查悉上情。
二、乙○○明知愷他命係毒品危害防制條例第2條第2項第3款所列
    之第三級毒品，不得非法逾量持有，於108年7月8日14時15
    分許，在甲○○上開圓通路居處，向甲○○購入如附表一編號5
    所示之愷他命共11包後，即基於持有第三級毒品純質淨重逾
    5公克以上之犯意，持有之。嗣於同日14時30分許，攜帶上
    開甫購得之愷他命，開啟甲○○上址居住處大門欲離去之際，
    為警當場逮捕，並扣得上開愷他命11包。
三、案經新北市政府警察局永和分局（下稱永和分局）報告臺灣
    臺北地方檢察署（下稱臺北地檢署）呈請臺灣高等檢察署檢
    察長核轉臺灣新北地方檢察署（下稱新北地檢署）檢察官偵
    查起訴。　　
    理  由
一、證據能力
㈠按被告以外之人於審判外之言詞或書面陳述，除法律有規定者
  外不得作為證據，刑事訴訟法第159條第1項定有明文。查證人
  即同案被告乙○○於警詢時所為陳述，屬上訴人即被告甲○○以外
  之人於審判外之陳述，而被告甲○○及其辯護人於本院準備程序
  爭執上開證述之證據能力（見本院卷第152頁），審酌證人乙○
  ○於原審業經以證人身分到庭具結，就攸關被告甲○○犯行之重
  要構成要件事實為證述，觀諸其於原審所為證言內容，就有關
  構成要件事實部分，核與其在警詢所為陳述內容大致相符，並
  無刑事訴訟法第159條之2、第159條之3所規定之情事，被告甲
  ○○及其辯護人既爭執證人乙○○警詢證述之證據能力，揆諸前揭
  說明，本院認證人乙○○於警詢時所為證述，對被告甲○○不具證
  據能力，不能做為本案證明被告甲○○有罪與否之認定依據。
㈡按被告以外之人於審判外之陳述，雖不符前4條（刑事訴訟法第
  159條之1至第159條之4）之規定，而經當事人於審判程序同意
  作為證據，法院審酌該言詞陳述或書面陳述作成時之情況，認
  為適當者，亦得為證據；當事人、代理人或辯護人於法院調查
  證據時，知有第159條第1項不得為證據之情形，而未於言詞辯
  論終結前聲明異議者，視為有前項之同意，刑事訴訟法第159
  條之5第1項、第2項分別定有明文。本判決其餘所引被告甲○○
  以外之人於審判外之供述證據，檢察官、被告甲○○及其辯護人
  對於該等證據均未爭執證據能力（見本院卷第151至152頁），
  且迄至言詞辯論終結前均未聲明異議，審酌此等供述證據筆錄
  製作時之情況，並無違法不當及證明力明顯過低之瑕疵，以之
  作為證據應屬適當，復經本院依法踐行調查證據程序，揆諸前
  開規定，此等證據均具有證據能力。
㈢本判決所引上訴人即被告乙○○以外之人於審判外之供述證據，
  檢察官、被告乙○○及其辯護人對於該等證據表示同意有證據能
  力（見本院卷第111頁），審酌此等供述證據筆錄製作時之情
  況，並無違法不當及證明力明顯過低之瑕疵，以之作為證據應
  屬適當，復經本院依法踐行調查證據程序，揆諸前開規定，此
  等證據均具有證據能力。
㈣又本判決所援引之其他文書、物證，檢察官、被告甲○○、乙○○
  及其等辯護人於本院準備程序、審理時對於該等證據均未爭執
  證據能力（見本院卷第112至113頁、第152至153頁、第229至2
  36頁），且無證據證明係公務員違背法定程序所取得，復無顯
  有不可信之情況或不得作為證據之情形，並經本院依法踐行調
  查證據程序，均具有證據能力。
二、認定事實所憑之證據及理由
㈠事實欄一㈠部分
  上開事實欄一㈠所示之事實，業據被告甲○○於警詢、偵查中、
  原審及本院均坦承不諱（見臺北地檢署108年度偵字第16701號
  卷〈下稱北檢偵字第16701號卷〉一第14至16、257至260頁、同
  卷二第56至57頁、第95頁、原審訴字卷第109、187頁、本院卷
  第150、243頁），復據證人丁宗志、林沛蓉於警詢及偵查中證
  述明確（證人丁宗志部分見北檢偵字第16701號卷一第45至51
  、277至280頁、證人林沛蓉部分見北檢偵字第16701號卷一第5
  7至63頁、285至288頁），並有永和分局搜索扣押筆錄暨扣押
  物品目錄表、永和分局偵查隊員警徐圖強等5人出具之職務報
  告各1 份、扣案毒品照片2張、內政部警政署刑事警察局108年
  7月15日刑鑑字第1080065710號鑑定書等在卷可稽（見北檢偵
  字第16701號卷一第79至85、109至110、117頁、新北地檢署10
  8年度偵字第32439號卷〈下稱新北檢偵字第32439 號卷〉第29至
  31頁），復有如附表一編號1至4所示之毒品咖啡包共965包扣
  案可證，足認被告甲○○此部分之自白與事實相符，是事實欄一
  ㈠部分事證明確，被告甲○○此部分犯行應堪認定。
㈡事實欄一㈡部分
  訊據被告甲○○固坦承員警於前揭時間，在其上址居處查獲證人
  即同案被告乙○○並扣得如附表一編號5所示之愷他命時，其亦
  身處上址居住處內之事實，惟否認有何販賣第三級毒品之犯行
  ，辯稱：我沒有販賣愷他命給證人乙○○，扣案愷他命是乙○○帶
  來我居處，乙○○上來就拿著2公斤的愷他命，下去時也帶著2公
  斤的愷他命，乙○○從他家出門時就帶著一個紙袋，裡面就裝2
  公斤愷他命到我家，警方有照片，他一下他家樓上車時就拿1
  個袋子，到我家也拿著袋子，下去以後又是那個袋子，2公斤
  的愷他命是在乙○○身上搜索到的，為什麼要說是我的；乙○○說
  我用微信跟電話跟他聯絡，沒有電話的相關紀錄，我與乙○○的
  微信對話與本案無關，完全沒有講到毒品，我是做傳播控台，
  我打的都是以傳播控台為主，不是像乙○○所說的我是要販賣愷
  他命，微信上我明明就是打現金，怎會讓他欠160萬元這麼大
  的數字；乙○○在警詢時改口供，所述不一；那天其實是我要跟
  乙○○購買愷他命，同一天我媽媽有領60到80萬元之間的現金出
  來等語。辯護意旨略以：證人乙○○就何時交付本案毒品交易價
  金之約定，前後所述有3種不同版本，且證人乙○○警詢時說他
  不曾向被告甲○○購買過毒品，到原審改稱說他向被告購買頻率
  相當頻繁，不是只有這一次，與其之前證述不一致；本案毒品
  有2公斤之重，價金高達160萬元，怎麼可能不會一手交錢一手
  交貨，按理應銀貨兩訖，與常情不符，故證人乙○○所述前後不
  一且與經驗法則相違，不足採信；觀諸卷附被告甲○○與證人乙
  ○○之微信對話紀錄，檢察官所認定被告甲○○與證人乙○○談論毒
  品價金之日期為108年6月27日，但最後準備交易日則為同年7
  月8日，兩者相隔10幾天，且雙方於上開期間內亦有多次聯繫
  ，談論之內容亦非均與本案毒品交易相關，故被告甲○○與證人
  乙○○於108年6月27日、同年7月8日所談論之事項究否為同一件
  事，實非無疑等語。經查：
⒈證人乙○○於附表二所示時間，以其所持用如附表一編號7所示之
  行動電話，透過通訊軟體微信與被告甲○○聯繫，雙方微信對話
  內容如附表二所示，證人乙○○於108年7月8日13時45分以微信
  與被告甲○○為如附表二編號2所示【13時45分】部分之對話後
  不久，至被告甲○○位於新北市○○區○○路000號6樓居處見面，其
  嗣於同日14時30分許步出被告甲○○上址居處大門之際，旋遭員
  警逮捕，當場扣得如附表一編號5所示愷他命11包之事實，為
  被告甲○○於偵查及原審準備程序時所不爭執（見北檢偵字第16
  701號卷一第259頁、原審訴字卷第109、113頁），並經證人乙
  ○○於偵查及原審審理時證述明確（見新北檢偵字第32439號卷
  第47至48頁、原審訴字卷第171至173頁)，復有永和分局搜索
  扣押筆錄暨扣押物品目錄表、永和分局偵查隊員警徐圖強等5
  人出具之職務報告各1份、扣案毒品暨行動電話照片6張、被告
  甲○○之微信帳號暨其與被告乙○○之對話紀錄擷圖34張、內政部
  警政署刑事警察局108年7月15日刑鑑字第1080065710號鑑定書
  （見北檢偵字第16701號卷一第79至85、109至110、117、122
  、125頁、第126至156頁、新北檢偵字第32439 號卷第29至31
  頁）附卷可稽，及如附表一編號5所示之愷他命11包、編號7所
  示之行動電話1支扣案可證，此部分之事實應堪認定。
⒉證人乙○○於偵查中證稱略以：扣案愷他命來源係我於108年7月8
  日下午2點15分左右到新北市○○區○○路000號6樓跟甲○○購買；
  我們之前先談好估計160萬元左右；微信對話中提到「應該一
  個月內」係指甲○○應該1個月內可以拿到我需要愷他命的量，
  甲○○提到「百」、「到我9.8w」、「8開頭」係指甲○○可以用
  每100公克約8萬或9萬價格賣給我，「優秀的女孩」係指要有
  好的愷他命品質；我有100多萬元放在家裡，銀行餘額約40幾
  萬元，因為現金還是不夠，所以我昨天請他帳號給我；如附表
  二編號2對話之部分，我原本要轉帳部分的錢給甲○○，但他說
  要用現金，甲○○提到「我跟我大哥說4點前」係指他4點之前會
  準備好，叫我4點前到他家，所以我2點左右就到該處；我們之
  前交易過很多次，所以甲○○同意我把愷他命先帶走，等我湊足
  足額的錢再付給他（見北檢偵字第16701號卷一第266、269頁)
  ；扣案愷他命是我在遭查獲當天向綽號「二虎」之人買的；我
  是用微信跟他說好，「二虎」找我去當天，我是中午過去中和
  區圓通路他租屋處，我是在客廳跟「二虎」交易，我跟「二虎
  」閒聊一下，約聊天20分鐘，「二虎」就將提袋交給我，裡面
  有扣案11包愷他命，我就是往裡面稍微看一下，沒有秤重，我
  沒有帶秤重工具，我之前跟他買過，所以信任他，我跟他約定
  離開後3、4小時會拿錢回來，他同意我晚一點付錢；我一離開
  「二虎」家，走到6樓樓梯間就被警察抓，警察叫我將東西丟
  旁邊不要動，警察自己敲「二虎」家門，但是二虎都沒開門僵
  持，之後警察進屋內，「二虎」當天有跟我一起被抓到地檢署
  ；（提示甲○○為警查獲之照片，問：是否是你所稱之二虎？）
  是；提示之北檢偵字第16701號卷一第127至156頁是我跟「二
  虎」的對話，「二虎」的圖示寫一虎字，「應該1個月內」是
  指1個月內可以幫我買2公斤愷他命，我問他「差不多多少你要
  出手」，是在問他多少錢他可以幫我買2公斤愷他命，「二虎
  」跟我說「現在白」、「百」、「到我9.8w」、「8開頭」、
  「要到7 難」、「然後寧缺勿濫」、「一定要優秀的女孩」，
  他說1公斤愷他命現在至少80萬元，不可能70萬元，優秀女孩
  是指愷他命品質，此處對話不是要找人性交易，是我跟他買愷
  他命的事；我毒品拿走，還沒付錢，本來約定好我離開後3、4
  小時會支付他金錢，但是我就被警察抓了；北檢偵字第16701
  號卷一第156頁是我被警察查獲當天去甲○○家前跟他的對話，
  我跟他買2公斤愷他命，我身上錢沒那麼多，我問他可否一部
  份轉帳，他說可以的話盡量用現金等語（見新北檢偵字第3243
  9號卷第45至48頁）；證人乙○○於原審審理時證稱略以：我於1
  08年7月8日當天遭警查扣之愷他命1大包、10小包，是我向甲○
  ○購得，雙方是用以微信、FACETIME視訊聯繫購買毒品，直接
  約定到甲○○的住所交易，就是在新北市○○區○○路000號6樓被查
  獲的地址，約定購買的價格大約是160萬元買兩公斤，我當天
  即警察搜索當日在新北市○○區○○路000號6樓的屋內，由甲○○交
  給我毒品，我還沒有給甲○○錢；提示北檢108偵字第16701號卷
  一第143-144頁微信對話截圖，是我與甲○○的對話內容；截圖
  裡用「虎」的照片是甲○○，右邊的男性照片是我；現在百是講
  重量100公克的意思，9.8W是9萬、8萬的意思，8開頭是100公
  克8萬元的意思，要到7難是要到7萬元很難的意思，寧缺勿濫
  、一定要優秀的女孩是愷他命品質要好的意思，這是在講愷他
  命；這次對話內容是在討論本案甲○○賣我毒品的事情；何時確
  定160萬元這個價格我有點忘記了，我們是用FACETIME確定價
  格；當天我到甲○○住所，喝個飲料、抽菸聊天，我於甲○○的住
  所待了一段時間才離開，我離開該住所一出門就被警察抓了；
  我過去之前，因為我現金不夠，我有先跟甲○○詢問我可不可以
  部分用匯款的，剩下的用現金，甲○○說不行，一定要全部現金
  ，我問甲○○我可不可以把現金準備好後，過兩天再一次交付給
  甲○○，因為我沒有那麼多現金，甲○○說可以，叫我先過去拿；
  （提示北檢108偵16701卷二第59頁108年7月8日被告乙○○監視
  器畫面）上方的照片是我，當時是要去甲○○家之前，左下角的
  照片，我手上有拿一個綠色的袋子，裡面我記得是飲料、香菸
  及水；（問：後來你從甲○○家出來時，為何綠色袋子不見了？
  ）我記得是放在甲○○住所裡面，喝飲料的時候就放在裡面了；
  在當天，我手邊可以動用的現金大約有130多萬元；我有先詢
  問甲○○是否可以部分付現金，一部分用匯款的，但是甲○○說要
  一次付現金，所以我才跟甲○○約好我之後錢備齊後再一次給付
  ；我記得我是在電話中詢問甲○○我現金不太夠，我可否交部分
  現金，部分匯款，甲○○說不行，一定要全部一次現金，但他同
  意我可以先過去拿毒品，現金再一次交付給甲○○；在微信講完
  後，我們可能有再用FACETIME確認過這件事情；本來我們是說
  好兩天後付款，但當時我在甲○○的住所時，因為銀行還沒有關
  門，所以我們又說好若來得及的話，我先把毒品拿回家放，當
  天再去銀行領錢給甲○○，但是我出甲○○住所就被抓了；我們有
  約定，我是指家裡的現金不夠，不是指我的錢不夠；（問：若
  是第一次購買大量毒品，理論上應該會銀貨兩訖，為何甲○○願
  意讓你延遲交付現金，甲○○不怕收不到錢嗎？）因為我跟甲○○
  購買的頻率比較頻繁，幾乎每天都有在聯絡，我覺得我們關係
  不錯，且我之前有賒帳過，我覺得應該是這樣，所以甲○○願意
  讓我先拿毒品，後付錢；因為有些對話是用微信，有些是用FA
  CETIME，所以我們兩人的相談內容不一定都有紀錄；我與甲○○
  大約距離案發1年多前在甲○○家認識，是朋友介紹認識的，我
  們有抽愷他命的菸，在案發之前交情不錯，沒有不愉快或是恩
  怨糾紛的事情等語（見原審訴字卷第170至179頁），是證人乙
  ○○證稱被告於事實欄一㈡所示時間、地點，以160萬元之價格，
  販售如附表一編號5所示愷他命予證人乙○○等情明確。　
⒊按毒品交易之買賣雙方，乃具有對向性之關係，為避免毒品購
  買者圖邀減刑寬典而虛構毒品來源，雖須調查其他補強證據，
  以確保其陳述與事實相符，始能採為被告犯罪之證據。惟所謂
  補強證據，並非以證明犯罪構成要件之全部事實為必要，倘得
  以佐證購毒者之指證非屬虛構，而能予保障其陳述之憑信性者
  ，即已充足；通聯內容雖非直接可以推斷該被告之犯罪，但以
  此項證據與購買毒品者之陳述或其他案內證據為綜合判斷，若
  足以認定犯罪事實者，仍不得謂非補強證據（最高法院108年
  度台上字第660號判決意旨參照）。觀諸被告甲○○與證人乙○○
  如附表二編號1所示之微信對話內容，證人乙○○先傳送表情符
  號予被告甲○○後，被告甲○○即回稱：「應該1個月內」、「可
  以出手」，證人乙○○再詢以：「差不多多少你要出手」，被告
  甲○○則復以：「現在白」、「百」、「到我9.8w」、「8開頭
  」、「要到7難」、「然後寧缺勿濫」、「一定要優秀的女孩
  」，證人乙○○則表示：「好」、「讚」、「8不錯」，被告甲○
  ○再答以：「對啊」，雙方即結束該時段之對話；另參諸被告
  甲○○與證人乙○○如附表二編號2所示之微信對話內容，證人乙○
  ○先稱：「帳號給我」，被告甲○○即回稱：「沒有沒有，要用
  現金（語音訊息）」、「不能用打的（語音訊息）」，證人乙
  ○○再復以：「帳號給我」、「我轉一部分」，被告甲○○則回以
  ：「大耐怎麼說（語音訊息）」，證人乙○○復詢稱：「還是都
  要現金？」，被告甲○○則答稱：「可以的話盡量都現金，不要
  用轉的（語音訊息）」，證人乙○○應允：「好」，被告甲○○又
  告以：「我跟我大哥說4點前（語音訊息）」，證人乙○○再復
  稱：「好等我一下我先把手邊的事情用一用就過去（語音訊息
  ）」，被告甲○○最後回稱：「OK謝啦（語音訊息）」，雙方即
  結束該時段之對話，此有該微信對話紀錄1份存卷可憑（見北
  檢偵字第16701號卷一第143至144頁、第155至156頁），是被
  告甲○○與證人乙○○上開通話內容，顯與一般朋友間單純聊天或
  相約見面之常用對話殊異，足認雙方已具有特殊默契，為逃避
  偵查機關之查緝，對於毒品交易細節（諸如毒品種類、數量、
  價金、交易時間及地點等）以上開隱晦用詞或暗語隱蔽之；自
  如附表二編號2所示之微信對話內容，可知證人乙○○與被告甲○
  ○間議定某交易，證人乙○○在該交易中係居於應支付款項之地
  位，其雖未備足足夠現金，然帳戶內亦有資金可供轉帳，被告
  甲○○雖表示可以的話盡量都現金，不要用轉的，然其與證人乙
  ○○仍逕行相約在當日即108年7月8日下午4時前由證人乙○○前往
  被告甲○○處見面進行該交易，衡情不論採匯款支付或現金交付
  方式，被告甲○○均可如數取得相當之金錢對價，而匯款支付顯
  較現金交付尚須清點數額及確認鈔票真假來得簡便安全，然被
  告甲○○卻表達拒絕以匯款方式支付該交易價款之意，足見當日
  雙方之交易並非合法，被告甲○○方存有避免以匯款支付價款以
  免留存證據之意，佐以證人乙○○當日依約前往被告甲○○居處進
  行交易後，於同日14時30分許步出被告甲○○上址居處大門之際
  ，旋遭員警逮捕，當場扣得如附表一編號5所示鉅量愷他命之
  事實，堪認其等當日於微信對話中相約由證人乙○○前往被告甲
  ○○居處進行之非法交易即為扣案愷他命之毒品交易無訛。綜合
  證人乙○○前揭證述、附表二所示微信對話紀錄、扣案愷他命係
  證人乙○○步出被告甲○○上址居處後旋為警查獲扣案之客觀情狀
  等各情勾稽，堪認證人乙○○證稱其於上開時地前往被告甲○○居
  處以160萬元之價格向被告甲○○購得扣案愷他命之情，乃信而
  有徵，堪可採信。被告甲○○以FACETIME語音通話內容未能留存
  而逕認證人乙○○所言無據，並非可採。
⒋被告甲○○雖辯稱其與證人乙○○微信對話係關於傳播控台之事，
  與毒品無關云云，然細觀附表二編號1所示之微信對話內容，
  被告甲○○傳訊表示：「應該1個月內」、「可以出手」，證人
  乙○○詢以「差不多多少你要出手」，被告甲○○復以：「現在白
  」、「百」、「到我9.8w」、「8開頭」、「要到7難」、「然
  後寧缺勿濫」、「一定要優秀的女孩」，證人乙○○則表示：「
  好」、「讚」、「8不錯」，衡情傳播陪遊重在即時調度以回
  應客戶需求，豈有需1個月時間調度之理，與單位「百」亦無
  何關連，堪認此部分確係以暗語指涉毒品愷他命交易之可能出
  貨日期、單價及品質，被告甲○○辯稱該等對話係關於傳播控台
  云云，顯非可採。
⒌被告甲○○及其辯護人雖以前詞主張豈可能在未支付160萬元價款
  之情形下即任證人乙○○取走毒品、證人乙○○就如何交付本案毒
  品交易價金之約定陳述前後不一等語，然查，參諸被告甲○○與
  證人乙○○如附表二編號2所示之微信對話內容，證人乙○○於當
  日12時53分許即向被告傳訊表示「帳號給我」，表達欲以匯款
  方式支付價款之意，顯露其確已備有充足資金以支應本次交易
  ，佐以證人乙○○於原審審理時證稱：我向被告甲○○購買的頻率
  比較頻繁，幾乎每天都有在聯絡，我覺得我們關係不錯，且我
  之前有賒帳過，我覺得應該是這樣，所以甲○○願意讓我先拿毒
  品，後付錢等語（見原審訴字卷第176 至177 頁），參以卷附
  雙方微信對話紀錄（見北檢偵字第16701號卷一第127至156頁
  ），可知被告甲○○與證人乙○○來往密切，雙方頻繁以微信聯繫
  （108年6月18、19、20、22、23、24、25、26、27、28、29、
  30日、7月5、6、7、8日)，且雙方對話內容確有多次以暗語、
  數字為代號進行交談，此有上開微信對話紀錄1份存卷可憑，
  可認證人乙○○前揭證詞洵屬有據，堪可採信；又關於被告甲○○
  與證人乙○○就如何交付毒品交易價金之約定經過，業經證人乙
  ○○於原審審理時證述如前，而自附表二編號2所示微信對話內
  容觀之，證人乙○○已備妥足夠資金，衡情斯時其既已在被告甲
  ○○居處取得毒品，又尚餘相當之提款時間，證人乙○○與被告間
  自有高度可能更改合意內容，提早於當日交付約定現款，足見
  證人乙○○雖與被告甲○○原約定於取得愷他命後過兩天，再一次
  交付毒品價金予被告甲○○，然證人乙○○於108年7月8日14時15
  分許，抵達被告甲○○上址居處後，雙方即完成毒品交易，證人
  乙○○尚可於銀行營業時間結束前至銀行提款，故雙方於該日見
  面後又再約定待證人乙○○將所購得之愷他命攜回住處置放後，
  若銀行尚在營業，則證人乙○○即至銀行提款，並於該日交付毒
  品價金予被告甲○○等情甚明，自難認證人乙○○就此有何證述歧
  異之處；被告甲○○及其辯護人上開辯詞，尚非可採。
⒍按證人之陳述有部分前後不符，或相互間有所歧異時，或因記
  憶淡忘、或事後迴護被告、或因其他事由所致，究竟何者為可
  採，法院仍得本其自由心證予以斟酌，非謂一有不符或矛盾，
  即應認其全部均為不可採信（最高法院104年度台上字第1702
  號判決意旨參照）。被告甲○○雖指稱證人乙○○在警詢時曾有改
  口供，所述不一之情，然查證人乙○○於警詢初始固一度陳稱本
  案交易係第一次請被告甲○○拿毒品、卷附6月20日微信對話所
  述進口貨、永和7個人係關於傳播妹（見北檢偵字第16701號卷
  一第34頁），然其旋於警方提示微信對話中「我要的阿，我馬
  子說給我抽完這禮拜」，即鬆口坦承6月20日微信對話部分亦
  係請被告甲○○拿取愷他命之代號，並坦承曾數次向被告甲○○購
  買愷他命（見北檢偵字第16701號卷一第34至35頁，此部分非
  以證人乙○○警詢陳述為認定被告甲○○本案有罪證據，僅做為彈
  劾證據），嗣於偵審中始終坦承此次並非其第一次向被告甲○○
  購買毒品，衡情證人乙○○既僅經警查獲扣得本次交易毒品，之
  前與被告甲○○間其他毒品交易除微信對話外並無其他扣案毒品
  可佐，證人乙○○因此一度就有無其他毒品交易部分避重就輕，
  意欲隱蔽自己與被告甲○○間頻繁進行毒品交易之情狀，與常情
  相符，嗣因微信對話紀錄過於明確，始鬆口據實回答，證人乙
  ○○於警詢時雖一度就曾否有其他毒品交易有前揭避重就輕之情
  ，核不影響本案事實認定。
⒎被告甲○○雖辯稱：扣案愷他命是乙○○帶來我居處，上來就拿著2
  公斤的愷他命，下去時也帶著2公斤的愷他命，乙○○從他家出
  門時就帶著1個紙袋，裡面就裝2公斤愷他命到我家，警方有照
  片，他一下他家樓上車時就拿1個袋子，到我家也拿著袋子，
  下去以後又是那個袋子等語。然查：自卷附108年7月8日13時5
  7分監視器錄影翻拍照片（拍攝地點：臺北市中正區金山南路2
  段141巷，見北檢偵字16701號卷二第56頁上方及左下方照片）
  觀之，證人乙○○預備前往被告甲○○居處時，手上係提有一外觀
  看似容量甚小之綠色手提袋，而其在被告甲○○居處外為警查獲
  並扣得愷他命時，扣案愷他命係置於某咖啡色手提袋內，有現
  場查獲照片附卷可憑（見北檢偵字16701號卷二第56頁右下方
  照片），而被告甲○○於警詢供稱：（問：警方提供監視器畫面
  予你觀看，於108年7月8日13時57分許，乙○○手提之手提袋顏
  色為綠色，並非係裝有愷他命之咖啡色手提袋，惟警方於108
  年7月8日14時30分見乙○○於你住所大門出來並手提咖啡色手提
  袋（裝有愷他命），顯見該包愷他命係於至你住所後才取得的
  ，你做何解釋？）他進我家就有拿綠色袋子，袋子內就是裝兩
  公斤的愷他命，但是他的袋子太小，他從我家拿了咖啡色袋子
  換裝愷他命等語，有被告甲○○108年8月1日警詢筆錄附卷可稽
  （見北檢偵字16701號卷二第56頁），是被告甲○○於警詢時坦
  承證人乙○○遭查獲時用以承裝扣案愷他命之咖啡色手提袋係由
  被告甲○○居處取得，且監視器錄影中所示綠色手提袋如用以承
  裝扣案毒品容有過小之嫌，佐以證人乙○○於原審證稱：（提示
  北檢偵字第16701號卷二第59頁108年7月8日被告乙○○監視器畫
  面）上方的照片是我，當時是要去甲○○家之前，左下角的照片
  ，我手上有拿一個綠色的袋子，裡面我記得是飲料、香菸及水
  ；（問：後來你從甲○○家出來時，為何綠色袋子不見了？）我
  記得是放在甲○○住所裡面，喝飲料的時候就放在裡面了等語，
  是被告甲○○於本院審理時辯稱證人乙○○以同一袋子承裝扣案愷
  他命進入及離開被告甲○○居處云云，與前開客觀事證不符，並
  不足採。被告甲○○雖以前詞辯稱係證人乙○○將扣案毒品帶至被
  告甲○○居處又攜走云云，然審諸扣案愷他命重達2公斤，價值
  不斐，證人乙○○豈會平白無故攜帶鉅量毒品外出至被告甲○○居
  處，稍待片刻再度攜離，而無故承擔隨身攜帶遭警查獲之高度
  風險，被告甲○○此部分所辯顯悖於常情；又被告甲○○雖於警詢
  時辯稱：乙○○剛好要來中和找朋友，但我不知道那個朋友是誰
  ，他朋友還沒到家，所以他就先來我家坐一下，畢竟他帶了兩
  公斤愷他命，他怕有危險所以先來我家坐等語（見北檢偵字第
  16701號卷二第56頁），然依附表二編號2所示微信對話紀錄，
  證人乙○○與被告甲○○顯係相約在當日下午4時前，由證人乙○○
  專程前往被告甲○○居處交易，堪認被告甲○○前開辯詞均乃臨訟
  卸責之詞，顯不足採。
⒏被告甲○○於本院審理時復辯稱：那天其實是我要跟乙○○購買愷
  他命，同一天我媽媽有領60到80萬元之間的現金出來等語。然
  如附表二編號2即查獲當日之微信對話紀錄顯示，證人乙○○向
  被告甲○○索要其匯款帳號而被告甲○○則回以「要用現金」、「
  可以的話盡量都現金，不要用轉的」，孰居於購買者地位甚明
  ，被告甲○○此部分容與前述客觀事證不符，殊非可採。
⒐按政府查緝販賣毒品犯行無不嚴格執行，且販賣毒品罪係重罪
  ，若無利可圖，衡情一般持有毒品者，當不致輕易將持有之毒
  品交付他人。且販賣毒品乃違法行為，非可公然為之，且有其
  獨特之販售路線及管道，亦無公定之價格，復可任意增減其分
  裝之數量，而每次買賣之價量，亦可能隨時依市場貨源之供需
  情形、交易雙方之關係深淺、資力、對行情之認知、可能風險
  之評估、查緝是否嚴緊，及購買者被查獲時供述購買對象之可
  能性風險評估等諸般事由，而異其標準，非可一概而論，是販
  賣之利得，誠非固定，縱使販賣之人從價差或量差中牟利方式
  互異，其意圖營利之非法販賣行為仍屬同一。又販賣利得，除
  經被告供明，或因帳冊記載致價量至臻明確外，確實難以究明
  。然一般民眾均普遍認知毒品價格非低、取得不易，且毒品交
  易向為政府查禁森嚴，一經查獲，並對販毒者施以重罰，衡諸
  常情，倘非有利可圖，殊無必要甘冒持有毒品遭查獲、重罰之
  極大風險；除確有反證足資認定提供他人毒品者所為係基於某
  種非圖利本意之原委外，通常尚難因無法查悉其買進、賣出之
  差價，而諉無營利之意思，或阻卻販賣犯行之追訴，以免知過
  坦承者難辭重典，飾詞否認者反得逞僥倖，反失情理之平。又
  毒品危害防制條例所稱之「販賣」，係指有償之讓與行為，包
  括以「金錢買賣」或「以物易物」（即互易）等態樣在內；祇
  要行為人在主觀上有藉以營利之意圖，而在客觀上有以毒品換
  取金錢或其他財物之行為，即足當之；至於買賣毒品之金額或
  所換得財物之實際價值如何，以及行為人是否因而獲取價差或
  利潤，均不影響販賣毒品罪之成立（最高法院104年度台上字
  第356號判決意旨參照）。被告甲○○乃具有相當社會歷練之成
  年人，對於第三級毒品愷他命交易為檢警嚴予取締之犯罪，法
  律並就此設有重典處罰，當知之甚明，苟被告甲○○於有償交付
  愷他命之交易過程中無利可圖，應無甘冒涉犯販賣第三級毒品
  罪刑之重典，而平白從事如事實欄一㈡所示2公斤愷他命毒品交
  易之理，堪認被告為上開販賣第三級毒品愷他命犯行時，主觀
  上確具有藉販賣毒品以營利之意圖。
⒑綜上所述，本案事證明確，被告甲○○及其辯護人所辯並非可採
  ，被告如事實欄一㈡所示犯行堪予認定。
㈢事實欄二部分：
  上開事實欄二所示之事實，業據被告乙○○於警詢、偵查、原審
  及本院均坦承不諱（見北檢偵字第16701號卷一第31至38、265
  至271頁、新北檢偵字第32439號卷第45至49頁、原審訴字卷第
  83、187頁、本院卷第110頁），並有上開永和分局搜索扣押筆
  錄暨扣押物品目錄表、永和分局偵查隊員警徐圖強等5人出具
  之職務報告各1份、扣案毒品暨行動電話照片4張、甲○○之與被
  告乙○○間之微信對話紀錄擷圖34張、刑事警察局鑑定書1份附
  卷可參（見北檢偵字第16701號卷一第79至85、109至110 、11
  7、122、126至156頁、新北檢偵字第32439號卷第29至31頁）
  ，及如附表一編號5所示之愷他命11包、編號7所示之行動電話
  1支扣案可證，堪認被告乙○○之自白與事實相符，是事實欄二
  部分事證明確，被告乙○○犯行堪予認定。
㈣綜上所述，本案事證明確，被告2人犯行均堪認定，應依法論科
  。
三、法律適用
 ㈠新舊法比較：
  按行為後法律有變更者，適用行為時之法律；但行為後之法律
  有利於行為人者，適用最有利於行為人之法律，刑法第2條第1
   項定有明文。被告2人行為後，毒品危害防制條例第4條第3 
  項、第11條第2項及同條第5項已於109年1月15日修正公布，並
  自同年7月15日生效施行。又行為後法律有變更，致發生新舊
  法比較適用者，除易刑處分，係刑罰執行問題，及拘束人身自
  由之保安處分，因與罪刑無關，不必為綜合比較外，比較時應
  就罪刑有關之共犯、未遂犯、想像競合犯、牽連犯、連續犯、
  結合犯，以及累犯加重、自首減輕暨其他法定加減原因（如身
  分加減）與加減例等一切情形，綜其全部罪刑之結果而為比較
  ，並予整體之適用，不能割裂分別適用各該有利於行為人之法
  律，此即法律變更之比較適用所應遵守之「罪刑綜合比較原則
  」及「擇用整體性原則」（最高法院95年度第8次刑事庭會議
  決議意旨參照）。經查：
⒈事實欄一㈠部分
⑴關於毒品危害防制條例第11條第2項部分：
  修正前該項規定：「持有第二級毒品者，處2 年以下有期徒刑
  、拘役或新臺幣3萬元以下罰金」，修正後該項規定：「持有
  第二級毒品者，處2年以下有期徒刑、拘役或新臺幣20萬元以
  下罰金」；經比較新舊法結果，修正後毒品危害防制條例第11
  條第2 項之持有第二級毒品罪之構成要件雖未變更，然已提高
  罰金刑之法定刑度，自以修正前之規定較有利於被告甲○○。
⑵關於毒品危害防制條例第11條第5項部分：
  修正前該項規定：「持有第三級毒品純質淨重20公克以上者，
  處3年以下有期徒刑，得併科新臺幣30萬元以下罰金」，修正
  後該項規定：「持有第三級毒品純質淨重5公克以上者，處2 
  年以下有期徒刑，得併科新臺幣20萬元以下罰金」；經比較新
  舊法結果，修正後毒品危害防制條例第11條第5項之持有第三
  級毒品罪之構成要件及刑度均有所更動；修正前該項規定持有
  第三級毒品純質淨重20公克以上者，始構成犯罪，然依修正後
  之規定，持有第三級毒品純質淨重5公克以上者即構成犯罪，
  並降低有期徒刑、罰金刑之上限；又本案被告甲○○持有含有如
  附表一編號1、2 所示第三級毒品成分之毒品咖啡包共963 包
  之純質淨重約為60.11公克，故不論適用新法或舊法均構成犯
  罪，惟因修正後規定之法定刑較低，是以修正後之規定對被告
  甲○○較為有利。
⑶關於想像競合犯之新舊刑法比較孰於行為人有利，須考量就同
  一法規整體適用之原則，不可將同一法規割裂而分別適用有利
  益之條文，是應先就新刑法之各罪，定一較重之條文，再就舊
  刑法之各罪，定一較重之條文，然後再就此較重之新舊法條比
  較其輕重，以為適用之標準（最高法院109年度台上字第3693
  號判決意旨參照）。查被告甲○○所犯如事實欄一㈠所示犯行，
  為一行為觸犯數罪名之想像競合犯（詳後述)，則其此部分所
  為經依刑法第55條規定從一重處斷之結果，於修正前，應以修
  正前毒品危害防制條例第11條第5項之無故持有第三級毒品純
  質淨重20公克以上之罪處斷；於修正後，則應以修正後毒品危
  害防制條例第11條第5項之無故持有第三級毒品純質淨重5公克
  以上之罪論處。是依刑法第2條第1項前段規定比較新舊法後，
  以修正後毒品危害防制條例第11條第5項之無故持有第三級毒
  品純質淨重5公克以上之罪對被告甲○○較為有利，此部分自應
  整體適用修正後毒品危害防制條例第11條第2項、第5項規定論
  處。
⒉事實欄一㈡部分
　修正前毒品危害防制條例第4條第3項規定：「製造、運輸、販
  賣第三級毒品者，處7年以上有期徒刑，得併科新臺幣7百萬元
  以下罰金」，修正後該項規定：「製造、運輸、販賣第三級毒
  品者，處7年以上有期徒刑，得併科新臺幣1千萬元以下罰金」
  ；經比較新舊法結果，修正後毒品危害防制條例第4 條第3項
  之販賣第三級毒品罪之構成要件雖未變更，然已提高罰金刑之
  法定刑度，自以修正前之規定較有利於被告，是依刑法第2條
  第1項前段規定，本案就此部分應適用被告甲○○行為時即修正
  前毒品危害防制條例第4條第3項之規定論處。
⒊關於事實欄二部分
　關於毒品危害防制條例第11條第5項規定修正前後之差異，業
  經說明如前，而本案被告乙○○持有之愷他命11包之純質淨重為
  1,940.91公克，不論適用新法或舊法均構成犯罪，惟因修正後
  規定之法定刑較低，是以修正後之規定對被告乙○○較為有利，
  故依刑法第2條第1項但書規定，本案就此部分應適用修正後毒
  品危害防制條例第11條第5項之規定處斷。
㈡按3,4-亞甲基雙氧甲基安非他命、1-苯基-2-(1- 吡咯烷基) -1
  - 戊酮為毒品危害防制條例第2條第2項第2款所列管之第二級
  毒品，不得持有；愷他命、氯乙基卡西酮、硝甲西泮、甲苯基
  乙基胺戊酮、4-甲基甲基卡西酮則均屬同條例第2條第2項第3
  款所列管之第三級毒品，依法均不得販賣及非法持有。核被告
  甲○○就事實欄一㈠部分所為，係犯修正後毒品危害防制條例第1
  1條第2項之持有第二級毒品罪、同條例第11條第5項之持有第
  三級毒品純質淨重5公克以上罪；就事實欄一㈡部分所為，係犯
  修正前毒品危害防制條例第4條第3項之販賣第三級毒品罪。核
  被告乙○○所為（即事實欄二），係犯修正後毒品危害防制條例
  第11條第5項之持有第三級毒品純質淨重5公克以上罪。
㈢被告甲○○係以一持有行為，同時持有如附表一編號1至4所示之
  第二級毒品及純質淨重5公克以上之第三級毒品，為想像競合
  犯，應依刑法第55條規定，從一重論以持有第三級毒品純質淨
  重5公克以上罪。被告甲○○所犯上開持有第三級毒品純質淨重5
  公克以上罪（即事實欄一㈠部分）、販賣第三級毒品罪（即事
  實欄一㈡部分）等2罪間，犯意各別、行為互殊，應分論併罰。
㈣被告甲○○前：①因妨害兵役案件，經原審法院以104年度簡字第3
  469號判決判處有期徒刑2月確定；②又因妨害自由案件，經原
  審法院以105年度訴字第1254號判決判處有期徒刑4 月確定；③
  再因持有毒品案件，經臺北地院以105年度簡字第1664號判決
  判處有期徒刑3月確定；④復因妨害兵役案件，經原審法院以10
  5年度簡字第7913號判決判處有期徒刑4月確定；嗣前揭①、②所
  示罪刑經原審法院以106年度聲字第3307號裁定定應執行刑為
  有期徒刑5月確定，而上開③、④所示罪刑則經原審法院以106年
  度聲字第1783號裁定定應執行刑為有期徒刑6 月確定，且均於
  106年8月24日易科罰金執行完畢，此有被告甲○○之本院被告前
  案紀錄表1份存卷可佐（見本院卷第77至81頁），其於前案有
  期徒刑執行完畢後5年內，故意再犯本案有期徒刑以上之罪，
  符合刑法第47條第1項規定之累犯要件。經審酌前案之犯罪類
  型及執行方式、前案執行完畢日距離本案犯罪之時間、前案與
  本案之罪質是否相同、所侵害者是否為具有不可替代性、不可
  回復性之個人法益或其他重大法益、被告甲○○有無明顯之反社
  會性格等一切情狀後，認如加重其法定最低度刑，尚不至於使
  「行為人所受的刑罰」超過「其所應負擔罪責」，爰依司法院
  大法官釋字第775號解釋意旨及刑法第47條第1項規定，加重其
  刑。
㈤按犯毒品危害防制條例第4條至第8條、第10條或第11條之罪，
  供出毒品來源，因而查獲其他正犯或共犯者，減輕或免除其刑
  ，同條例第17條第1項定有明文。又所稱「供出毒品來源，因
  而查獲其他正犯或共犯者」，係指犯罪行為人供出毒品來源之
  對向性正犯，或與其具有共同正犯、共犯（教唆犯、幫助犯）
  關係之毒品由來之人的相關資料，使調查或偵查犯罪之公務員
  得據以對之發動調查或偵查程序，並因此而確實查獲其人、其
  犯行者。再者，所謂「供出毒品來源，因而查獲」，係指被告
  詳實供出毒品來源之具體事證，因而使有偵查（或調查）犯罪
  職權之公務員知悉而對之發動偵查（或調查），並因而查獲者
  而言。而其中所言「查獲」，係指各該犯罪者供出其毒品來源
  者之具體人別資料，例如：姓名、年籍、住居所或其他足資辨
  別之特徵，使偵查犯罪之公務員因而對之發動偵查，並查得該
  毒品來源者之犯罪而言（最高法院99年度台非字第293號判決
  意旨參照）。經查，被告乙○○於前揭時、地為警查獲後，即向
  警方供出毒品來源為甲○○，警方亦因而查獲被告甲○○，是被告
  乙○○如事實欄二所示犯行應依毒品危害防制條例第17條第1項
  規定減輕其刑。
四、上訴駁回之理由
㈠原審審理後，以被告2人犯行均事證明確，適用修正前毒品危害
  防制條例第4條第3項、毒品危害防制條例第11條第5項、第2 
  項、第17條第1項、第18條第1項前段、第19條第1項，刑法第1
  1條、第2條第1項、第55條、第47條第1項、第51條第5款、第3
  8條第1項、第2項前段等規定，以行為人之責任為基礎，審酌
  被告2人均明知毒品殘害人體健康，竟仍漠視國家杜絕毒品之
  法令禁制，各恣意為本案販賣第三級毒品愷他命、持有第三級
  毒品純質淨重5公克以上、持有第二級毒品之犯行，且被告甲○
  ○所販賣予被告乙○○之愷他命數量約2公斤（純質淨重1,940.91
  公克、純度98%），數量龐大，所為助長毒品氾濫，戕害他人
  身心健康，而被告乙○○向被告甲○○所購入之前揭愷他命、被告
  甲○○所持有之如附表一編號1至4所示之毒品咖啡包數量達965
  包，數量均甚鉅，倘流入市面，對社會治安及國民健康危害非
  輕，被告2人行為誠屬不當，應予非難；惟念被告2人均坦承持
  有第三級毒品純質淨重5公克以上之犯行，被告甲○○另坦承持
  有第二級毒品之犯行，並兼衡被告2人之犯罪動機、目的、手
  段、所生危害、智識程度及家庭生活經濟狀況（見原審訴字卷
  第189至190頁），及被告甲○○否認販賣第三級毒品犯行之犯後
  態度等一切情狀，就被告甲○○如事實欄一㈠所示持有第三級毒
  品純質淨重5公克以上犯行，以累犯量處有期徒刑1年，就被告
  甲○○如事實欄一㈡所示販賣第三級毒品犯行，以累犯量處有期
  徒刑9年，並就被告甲○○部分，定其應執行之刑為有期徒刑9年
  6月；另就沒收部分說明：扣案如附表一編號3至4所示之毒品
  咖啡包2包，係被告甲○○所持有之第二級毒品，應依毒品危害
  防制條例第18條第1項前段規定，不問屬於犯罪行為人與否，
  宣告沒收銷燬之；扣案如附表一編號1、2所示毒品咖啡包共96
  3包，為被告甲○○所持有之第三級毒品，扣案如附表一編號5所
  示之愷他命11包，則為被告乙○○所持有之第三級毒品，均屬違
  禁物，不問屬於犯罪行為人與否，各應依刑法第38條第1項規
  定宣告沒收。上開毒品鑑驗用罄之部分因已滅失，自無庸宣告
  沒收銷燬或沒收。至盛裝上開毒品之包裝袋，因與毒品於物理
  外觀上附合而難以完全析離，且如強予析離至完全無殘渣留存
  ，將耗費相當之時間、人力與經費，於經濟上顯無實益，是依
  社會一般通念，堪認該等包裝袋已與查獲之毒品結合成為一體
  而無從強加析離，是上開毒品既屬違禁物，而應依毒品危害防
  制條例第18條第1 項前段或刑法第38條第1 項規定宣告沒收銷
  燬或沒收，其外包裝袋自亦應分別併予宣告沒收銷燬或沒收之
  ；扣案如附表一編號6所示之行動電話1 支，係被告甲○○所有
  且用以聯繫毒品交易事宜，業經被告甲○○於警詢時所自承（見
  北檢偵字第16701號卷一第14頁、第22頁），核屬供被告甲○○
  犯上開販賣第三級毒品罪所用之物，應依毒品危害防制條例第
  19條第1項規定，不問屬於犯罪行為人與否，宣告沒收；扣案
  如附表一編號7所示之行動電話1 支，係被告乙○○所有且供其
  與被告甲○○聯繫購入前開愷他命之用等情，業據被告乙○○於原
  審準備程序時供陳明確（見原審訴字卷第83頁），核屬供被告
  乙○○犯上開持有第三級毒品純質淨重5公克以上罪所用之物，
  應依刑法第38條第2項前段規定，宣告沒收；至警方於上開時
  、地雖另扣得如附表一編號8至13所示之物，惟附表一編號8所
  示之行動電話1支非被告甲○○所有，編號9至11所示之物則係供
  被告甲○○施用愷他命所用，而編號12、13所示款項則均與本案
  毒品交易無涉，業據被告甲○○、乙○○於原審準備程序及審理時
  分別供陳明確（見原審訴字卷第83、109至110、187至188頁）
  ，而檢察官亦未提出證據證明該等物品與被告2人本案販賣或
  持有毒品之犯行有關，爰不於本案中宣告沒收。經核原審認事
  用法，並無違誤，量刑亦無不當，所為沒收之諭知於法有據，
  原判決應予維持。
㈡被告甲○○提起上訴執前開各詞否認犯販賣第三級毒品罪，並主
  張原審就事實欄一㈠持有第三級毒品純質淨重5公克以上犯行部
  分量刑過重，然查：證據之取捨及證據證明力如何，均屬事實
  審法院得自由裁量、判斷之職權，苟其此項裁量、判斷，並不
  悖乎通常一般之人日常生活經驗之定則或論理法則，且於判決
  內論敘其何以作此判斷之心證理由者，即不得任意指摘其為違
  法（最高法院91年度台上字第2395號判決參照）。查原審就販
  賣第三級毒品部分，依憑扣案物、被告甲○○供述、證人乙○○證
  述、微信對話紀錄等，相互勾稽而為綜合論斷，另就被告甲○○
  所辯不可採之理由加以指駁，且經本院補充論述說明如上，原
  審所為推理論斷從形式上觀察，尚無違背經驗法則、論理法則
  ，或有其他違背法令之情形，被告甲○○上訴所辯，核與客觀事
  證所顯現之事實不符，屬事後避罪之詞，尚無可採；被告甲○○
  執前詞指摘原審判決此部分，就原審依職權為證據取捨及心證
  形成之事項，持憑己見而為不同評價，反覆爭執，難認其此部
  分上訴為有理由；另原審判決就被告甲○○持有第三級毒品純質
  淨重5公克以上犯行所為刑之裁量，業就持有之毒品數量、犯
  罪情節、動機、目的、手段、犯後態度、所生危害、智識程度
  及家庭生活經濟狀況等量刑事由詳為審酌並敘明其理由，既未
  逾越法定刑度，亦未濫用自由裁量之權限，與被告甲○○此部分
  犯行之罪責相當。被告甲○○上訴主張此部分量刑過重，亦非可
  採。
㈢被告乙○○上訴意旨略以：原審量刑稍有過重，有違罪刑相當原
  則，毒品危害防制條例第11條第5項除將持有第三級毒品純質
  淨重數量，由20公克修改為5公克外，同時將法定最重刑度，
  由3年以下有期徒刑下修為2年以下有期徒刑，觀諸該條項之立
  法理由，立法者無非係認原3年以下有期徒刑稍有過重，為符
  合罪刑相當原則，故將法定刑度降低，立法者對於持有多數毒
  品之立法政策，並非一昧的以重刑化為考量，且依毒品危害防
  制條例第17條第1項及刑法第66條，若供出毒品上游，依法得
  減輕其刑三分之二；被告乙○○自幼生長於單親家庭，其父於被
  告乙○○年幼時即罹患腦中風，須由被告乙○○照顧日常生活起居
  ，而被告乙○○之祖母及妹妹分別於108年4月及6月逝世，被告
  乙○○除需肩負家中經濟及照顧父親生活起居等重擔外，更因至
  愛的家人相繼離世，生活上承受諸多沉重壓力，為緩解精神上
  之苦痛，一時失慮，進而開始接觸第三級毒品愷他命，並觸犯
  本件犯行，被告乙○○並未有任何毒品相關前科，且為警逮捕後
  即坦承犯行，並協助偵辦毒品上游，犯後態度良好，縱使本件
  扣案毒品數量非少，畢竟被告乙○○僅係用以供己施用，並未危
  害他人，原審於適用毒品危害防制條例第17條第1項減輕刑度
  後，仍量處有期徒刑1年，已有量刑過重之情，違反罪刑相當
  原則，且辯護人有以110年9月23日刑事陳報狀陳報乙○○之員工
  在職證明書及其雇主之陳述意見書（本院卷第179至183頁），
  是原審不及審酌之新量刑資料，應於量刑時一併考量等語。按
  量刑係法院就繫屬個案犯罪之整體評價，為事實審法院得依職
  權自由裁量之事項。量刑判斷當否之準據，應就判決之整體觀
  察為綜合考量，苟已斟酌刑法第57條各款所列情狀，而未逾越
  法定刑度，如無偏執一端，致明顯失出失入情形，上級審法院
  即不得單就量刑部分遽指為不當或違法。經查，原審判決就被
  告乙○○科刑部分，經核已於理由欄內具體敘述其科刑時所斟酌
  刑法第57條所定科刑輕重應審酌之事項，亦即就被告乙○○之犯
  罪情節、所購入之愷他命數量、犯後態度、犯罪動機、目的、
  手段、所生危害、智識程度及家庭生活經濟狀況等事項，於其
  量刑審酌理由內敘明，已依法審酌刑法第57條各款事由情狀，
  並適用毒品危害防制條例第17條第1項為刑之減輕，對被告乙○
  ○量處有期徒刑1年；上訴意旨所指被告行為動機、家庭狀況等
  情狀，均未逸脫原審判決依刑法第57條規定納入審酌之範疇，
  而被告乙○○於原審審理程序自陳從事過廣告業，現在在母親的
  水餃店幫忙，是被告乙○○於原審審理時並非無業，被告乙○○於
  本院提出員工在職證明書及其雇主之陳述意見書，經核尚不足
  以影響原審判決量刑之本旨，審諸被告乙○○持有毒品愷他命之
  重量達2公斤，因其供出毒品來源因而查獲而適用毒品危害防
  制條例第17條第1項減刑規定後，原審量處有期徒刑1年，所量
  刑度與被告乙○○之罪責相當，並無量刑輕重失衡，顯然過重情
  形，核屬原審法院量刑職權之適法行使，從形式上觀察，尚無
  認定事實錯誤、量刑瑕疵或違背法令之情形，原審所量刑度，
  縱與被告乙○○主觀上之期待仍有所落差，仍難指其有何不當或
  違法。被告乙○○上訴指摘原審量刑過重，並非可採。
㈣綜上，被告2人上訴指摘各節，均無理由，應予駁回。 　　
據上論斷，應依刑事訴訟法第368條，判決如主文。　　
本案經檢察官蔡逸品提起公訴，檢察官謝宗甫到庭執行職務。
中　　華　　民　　國　　110 　年　　11　　月　　30　　日
                  刑事第十八庭  審判長法  官  何俏美
                                      法  官  陳海寧
                                      法  官  葉乃瑋
以上正本證明與原本無異。
販賣第三級毒品罪部分如不服本判決，應於收受送達後20日內向
本院提出上訴書狀，其未敘述上訴之理由者並得於提起上訴後20
日內向本院補提理由書（均須按他造當事人之人數附繕本）「切
勿逕送上級法院」。
其餘部分不得上訴。
                                      書記官  程欣怡
中　　華　　民　　國　　110 　年　　11　　月　　30　　日
附錄：本案論罪科刑法條全文
毒品危害防制條例第11條
持有第一級毒品者，處三年以下有期徒刑、拘役或新臺幣三十萬
元以下罰金。
持有第二級毒品者，處二年以下有期徒刑、拘役或新臺幣二十萬
元以下罰金。
持有第一級毒品純質淨重十公克以上者，處一年以上七年以下有
期徒刑，得併科新臺幣一百萬元以下罰金。
持有第二級毒品純質淨重二十公克以上者，處六月以上五年以下
有期徒刑，得併科新臺幣七十萬元以下罰金。
持有第三級毒品純質淨重五公克以上者，處二年以下有期徒刑，
得併科新臺幣二十萬元以下罰金。
持有第四級毒品純質淨重五公克以上者，處一年以下有期徒刑，
得併科新臺幣十萬元以下罰金。
持有專供製造或施用第一級、第二級毒品之器具者，處一年以下
有期徒刑、拘役或新臺幣十萬元以下罰金。
修正前毒品危害防制條例第4 條
製造、運輸、販賣第一級毒品者，處死刑或無期徒刑；處無期徒
刑者，得併科新臺幣二千萬元以下罰金。
製造、運輸、販賣第二級毒品者，處無期徒刑或七年以上有期徒
刑，得併科新臺幣一千萬元以下罰金。
製造、運輸、販賣第三級毒品者，處七年以上有期徒刑，得併科
新臺幣七百萬元以下罰金。
製造、運輸、販賣第四級毒品者，處五年以上十二年以下有期徒
刑，得併科新臺幣三百萬元以下罰金。
製造、運輸、販賣專供製造或施用毒品之器具者，處一年以上七
年以下有期徒刑，得併科新臺幣一百萬元以下罰金。
前五項之未遂犯罰之。　　　　　　　　　　　　　　　　　　
附表一：扣案物品
編號 扣案物品名稱及數量 備註  1 含有第三級毒品氯乙基卡西酮、硝甲西泮、甲苯基乙基胺戊酮成分之淡紫色粉末952 包 ㈠甲○○所有。 ㈡以黑白色相間包裝袋盛裝之淡紫色粉末952 包（檢體編號：A1至A952）。 ㈢數量： ⒈驗前淨重：6,011.80 公克。 ⒉驗餘淨重：6,010.93公克， ⒊氯乙基卡西酮純質淨重：60.11公克（純度約1%）。 ⒋硝甲西泮、甲苯基乙基胺戊酮之純度均屬微量，未達1%，無法估算純質淨重。 ⒌上開數量參見刑事局鑑定書鑑定結果二所示（見新北檢偵字第32439 號卷第29至30頁）。 ㈣沒收驗餘部分。  2 含有第三級毒品硝甲西泮、4-甲基甲基卡西酮之橘色粉末11包 ㈠甲○○所有。 ㈡以黑色包裝袋盛裝之橘色粉末11包（檢體編號：A953至A962、A965）。 ㈢數量： ⒈驗前淨重：80.92公克。 ⒉驗餘淨重：80.14公克。 ⒊硝甲西泮、4-甲基甲基卡西酮之純度均屬微量，未達1%，無法估算純質淨重。 ⒋上開數量參見刑事局鑑定書鑑定結果三所示（見新北檢偵字第32439 號卷第30頁）。 ㈣沒收驗餘部分。  3 含有第二級毒品3,4-亞甲基雙氧甲基安非他命之紫色粉末1包 ㈠甲○○所有。 ㈡以白色包裝袋盛裝之紫色粉末1 包（檢體編號：A963）。 ㈢數量： ⒈驗前淨重：2.63公克。 ⒉驗餘淨重：2.14公克 ⒊純質淨重：0.07公克（純度約3%） ⒋上開數量參見刑事局鑑定書鑑定結果四所示（見新北檢偵字第32439 號卷第30頁）。 ㈣沒收銷燬驗餘部分。  4 含有第二級毒品1-苯基-2-( 1-吡咯烷基) -1- 戊酮、第三級毒品氯乙基卡西酮、硝甲西泮、甲苯基乙基胺戊酮及第四級毒品硝西泮成分之米黃色粉末1包 ㈠甲○○所有。 ㈡以米色包裝袋盛裝之米黃色粉末1 包（檢體編號：A964）。 ㈢數量： ⒈驗前淨重：5.47公克。 ⒉驗餘淨重：4.73 公克。 ⒊1-苯基-2-( 1- 吡咯烷基) -1- 戊酮、氯乙基卡西酮、硝甲西泮、甲苯基乙基胺戊酮、硝西泮之純度均屬微量，未達1%，無法估算純質淨重。 ⒋上開數量參見刑事局鑑定書鑑定結果五所示（見新北檢偵字第32439 號卷第30頁）。 ㈣沒收銷燬驗餘部分。  5 第三級毒品愷他命11包 ㈠乙○○所有（即甲○○販賣予乙○○之愷他命11包 ）。 ㈡白色晶體11包（檢體編號：B1至B11）。 ㈢數量： ⒈驗前淨重：1,980.53公克（毛重：1998.62公克）。 ⒉驗餘淨重：1,980.38公克。 ⒊純質淨重：1,940.91公克（純度約98% ）。 ⒋上開數量參見刑事局鑑定書鑑定結果六所示（見新北檢偵字第32439 號卷第30頁）。 ㈣沒收驗餘部分。  6 蘋果廠牌IPHONE行動電話1 支（銀色） ㈠甲○○所有並持用。 ㈡序號不詳。  7 蘋果廠牌IPHONE行動電話1 支（含門號0000000000號SIM 卡1枚） ㈠乙○○所有並持用。 ㈡序號：000000000000000號。  8 蘋果廠牌IPHONE行動電話1 支（黑色） ㈠非甲○○所有。 ㈡序號不詳。  9 分裝袋1批 甲○○所有。  10 電子磅秤1 臺 甲○○所有。  11 過濾網1個 甲○○所有。  12 現金新臺幣3萬6,900元 甲○○所有。  13 現金新臺幣3萬6,700元 乙○○所有。 
附表二：甲○○與乙○○之微信對話紀錄
編號 對話時間 對話內容 卷宗出處  1 108年6月27日 7時36分至同 日7時43分 以下A為甲○○（即卷附對話紀錄左側者 ，微信帳號圖像為「虎」字，暱稱為Mich ael），B為乙○○（即卷附對話紀錄右側 者，微信帳號圖像為一男子）    【7時36分】 B：（表情符號） A：應該1個月內 A：可以出手 B：差不多多少你要出手 A：現在白 A：百 A：到我9.8w A：8開頭 A：要到7難 A：然後寧缺勿濫 A：一定要優秀的女孩   【7時43分】 B：好 B：讚 B：8不錯 A：對啊 ⑴頁碼：   北檢偵字第16701   號卷一第143至144   頁 ⑵擷圖編號：   37、38。  2 108年7月8日 12時53分至13 時45分   【12時53分】 B：帳號給我 A：沒有沒有，要用現金（語音訊息；2秒    ） A：不能用打的（語音訊息；2秒） B：帳號給我   【12時59分】 B：我轉一部分 A：大耐怎麼說（語音訊息；2秒） B：還是都要現金？ A：可以的話盡量都現金，不要用轉的（    語音訊息；4秒） B：好   【13時45分】 A：我跟我大哥說4點前（語音訊息；2秒    ） B：好等我一下我先把手邊的事情用一用    就過去（語音訊息；3秒） A：OK謝啦（語音訊息；2秒） ⑴頁碼：   北檢偵字第16701   號卷一第155至156   頁 ⑵擷圖編號：   49、50。